# 破产重整

提问人：木叶白牙 时间：2014-03-19 00:14:40
陈版您好： 破产法规定：“在破产重整中，进入重整期间后，经债务人申请法院批准，债务人可以在管理人的监督 下自行管理财产和经营事物，管理人应当向债务人移交财产和经营事物。”在这种情况下，该公司虽然能够自行管理财产和经营事物，但是必须要在管理人的监督下进行，行使权力实质上受到了限制，这样的子公司是不是就不能纳入合并范围？@chenyiwei

回答人：chenyiwei
这里需要考虑的问题是：在经过法院批准，债务人在管理人监督下自行管理财产和经营事务的情况下，管理人的监督权是否构成了实质性的权力，还是仅仅为了保护债权人利益不受损害而保留的一项保护性权力。如果债务人的自行管理权可以达到在“不损害债权人利益”这一框架内的完全自主，那么不排除其母公司就此恢复了对债务人的控制权。